臺灣基隆地方法院刑事判決　　　　　　　　　　　　　　九十三年度訴字第五七號
　　公　訴　人　臺灣基隆地方法院檢察署檢察官
　　被　　　告　甲○○　男　四.
右列被告因毒品危害防制條例案件，經檢察官提起公訴（九十二年度毒偵字第一三○
六號）及移送併案審理（臺灣基隆地方法院檢察署九十三年度毒偵字第三八九號、臺
灣臺北地方法院檢察署九十三年度毒偵字第八四四號）並經本院合議庭裁定由受命法
官進行簡式審判程序，本院判決如左：
如左：
    主  　  文
甲○○連續施用第一級毒品，累犯，處有期徒刑捌月，扣案之第一級毒品海洛因貳包
（合計淨重拾陸公克）均沒收銷燬之，注射針筒支、吸管壹支、分裝袋貳拾個均沒
收；又連續施用第二級毒品，累犯，處有期徒刑陸月，扣案之第二級毒品安非他命
包（合計毛重柒拾柒點肆公克）均沒收銷燬之；應執行有期徒刑壹年壹月，扣案之第
一級毒品海洛因貳包（合計淨重拾陸公克）、第二級毒品安非他命包（合計毛重柒
拾柒點肆公克）均沒收銷燬之，注射針筒支、吸管壹支、分裝袋貳拾個均沒收。
    事實及理由
壹、程序事項
    查本件被告甲○○所犯者非為死刑、無期徒刑、最輕本刑為三年以上有期徒刑之
    罪或高等法院管轄第一審案件，其於準備程序進行中，先就被訴事實為有罪之陳
    述，經告知其簡式審判程序之旨，並聽取公訴人及被告之意見後，本院合議庭業
    已依刑事訴訟法第二百七十三條之一第一項之規定，裁定由受命法官獨任以簡式
    審判程序進行本案之審理。
貳、實體事項
一、犯罪事實：
　　甲○○曾於民國八十六年間因詐欺案件，經臺灣高等法院判處有期徒刑七月確定
    ，並於八十九年十一月十五日執行完畢。復因二次施用第二級毒品安非他命案件
    ，經觀察、勒戒後，均認無繼續施用毒品之傾向，由臺灣基隆地方法院檢察署檢
    察官分別於八十八年二月二十六日、同年十一月八日，以八十八年度偵字第一三
    七二號、八十八年度毒偵字第七三五號不起訴處分確定。詎其猶不知藉此戒絕施
    用毒品惡習，竟於前揭觀察、勒戒執行完畢釋放後五年內，基於施用第一級毒品
    海洛因之概括犯意，自九十二年三、四月間某日起，至九十三年四月二十四日早
    上九時許止，在其基隆市○○路十一號住處或臺北市○○路某公共廁所內，以將
    海洛因摻水置入注射針筒內再施打皮膚血管之方式，連續施用第一級毒品海洛因
    多次（平均約二、三日施用一次）；復另行起意，並基於施用第二級毒品安非他
    命之概括犯意，自九十二年三、四月間某日起，至九十三年四月十九日某時止，
    在同上址，以將安非他命置於自製玻璃球吸食器內，再以打火機加熱產生煙霧，
    予以吸食之方式，連續施用第二級毒品安非他命數次（平均約二、三日施用一次
    ）。為警先後於九十二年十一月六日下午四時許、九十三年一月八日凌晨零時四
    十五分許，在基隆市○○街四巷三十九號、基隆市○○路七十三號之一依法執行
    搜索時查獲；復於九十三年三月二十二日晚間十一時三十五分許，因行跡可疑，
    在高雄市○○路與南華路口，為警盤查查獲，並當場扣得第一級毒品海洛因二包
    （合計淨重十六公克）、第二級毒品安非他命三包（合計毛重七十七點四公克）
    及其所有供施用第一級毒品海洛因之注射針筒一支；又於同年四月二十四日早上
    十時三十分許，在臺北市○○○路○段臺北火車站南三門處為警再度查獲，並當
    場扣得其所有供施用第一級毒品海洛因之注射針筒二支、吸管乙支及分裝袋二十
    個。
二、上開事實有下列證據足以證明：
  (一)被告於本院審理時之自白。
  (二)扣案之第一級毒品海洛因二包（合計淨重十六公克）、第二級毒品安非他命三包
    （合計毛重七十七點四公克）、注射針筒三支、吸管乙支及分裝袋二十個。
  (三)基隆市衛生局基衛檢字第○九二○○一六七六四號、第0000000000檢
    驗成績書、高雄市立凱旋醫院九十三年三月二十九日煙毒尿液檢驗成績書、臺北
    市政府警察局保安大隊查獲涉嫌毒品危害防制條例毒品初步鑑驗報告單、法務部
    調查局九十三年四月十九日調科壹字第二二○○一七○二四號、九十三年七月十
　　二日調科壹字第○九三六二四一四七四○號檢驗通知書各一份、法務部調查局九
　  十三年六月十七日調科壹字第○九三六二四一四四九○號三份、毒品檢驗相片二
    張、上開不起訴處分書二份、臺灣高等法院被告全國前案紀錄表。
三、按連續數行為而犯同一之罪名者，以一罪論，刑法第五十六條定有明文。則當連
    續犯罪之際，遇法律有變更時，其一部涉及舊法，一部涉及新法者，即應依最後
    行為時之法律處斷（最高法院八十九年度臺上字第七八四號、八十九年度臺上字
    第五九六八號判決意旨參照）。查毒品危害防制條例雖於九十二年六月六日修正
    ，並於九十三年一月九日施行，然本案被告最後一次施用第一級毒品海洛因及第
    二級毒品安非他命之時間分別係九十三年四月二十四日及同年四月十九日，均在
    新法實施以後，自無庸適用修正後毒品危害防制條例第三十五條之規定為新、舊
    法比較，而應適用修正後之毒品危害防制條例為論罪科刑之依據。查海洛因及安
　　非他命分別係毒品危害防制條例第二條第二項第一款、第二款所定之第一級毒品
  　、第二級毒品，被告予以施用，核其所為，係犯修正後毒品危害防制條例第十條
    第一項、第二項之施用第一級毒品罪及施用第二級毒品罪。其持有第一級毒品海
    洛因、第二級毒品安非他命係供施用，其持有第一級毒品、第二級毒品之低度行
    為分別為施用第一級毒品、第二級毒品之高度行為所吸收，不另論罪。其先後多
    次施用第一級毒品、第二級毒品之犯行，時間緊接，犯罪構成要件相同，顯係基
    於概括犯意為之，均為連續犯，應各論以一施用第一級毒品罪及一施用第二級毒
    品罪，並分別加重其刑。再被告所犯前揭二犯行，犯意各別，罪名互異，應予分
    論併罰。另公訴人雖僅就被告於九十二年十一月六日下午四時許採尿前回溯二十
    四小時、九十六小時內分別施用第一級毒品海洛因及第二級毒品安非他命之犯行
    起訴，而未就事實欄所載其餘施用毒品之犯行提起公訴，然此部分之犯罪事實與
    起訴部分，有連續犯之裁判上一罪關係，為起訴之效力所及，本院自應併予審究
    。末查被告曾受前揭犯罪事實欄所載有期徒刑之執行完畢，有臺灣高等法院被告
    全國前案紀錄表、臺灣臺北監獄在監或出監受刑人資料表及臺灣臺北監獄出監證
    明書存根在卷可稽，其受有期徒刑之執行完畢後，五年以內再犯本件有期徒刑以
    上之罪，為累犯，應依法遞加重其刑。爰審酌被告前有多次施用毒品之前科，仍
    不知戒除毒品惡習，且持有數量龐大之毒品，顯有長期繼續施用毒品之意，惡性
    非輕，並審酌所犯施用毒品之犯罪係戕害自身健康之行為，於他人尚不致造成損
    害及被告迄本院審理時始坦承所有犯行之態度等一切情狀，分別量處如主文所示
    之刑，並定其應執行刑，以示懲儆。
四、至扣案之第一級毒品海洛因二包（合計淨重十六公克）、第二級毒品安非他命三
    包（合計毛重七十七點四公克），為查獲之毒品，不問屬於犯人與否，均應依毒
　  品危害防制條例第十八條第一項前段之規定，沒收銷燬之。另扣案之注射針筒三
    支、吸管乙支及分裝袋二十個，經核非專供施用毒品之器具，惟係被告所有且係
    供其施用第一級毒品海洛因所用之物，業據被告供明在卷，爰依刑法第三十八條
    第一項第二款規定宣告沒收。
五、應適用之法條：
　　刑事訴訟法第二百七十三條之一第一項、第二百八十四條之一、第三百十條之二
    、第四百五十四條第一項、第二百九十九條第一項前段，修正後毒品危害防制條
    例第十條第一項、第二項、第二十三條第二項、第十八條第一項前段，刑法第十
    一條、第五十六條、第四十七條、第五十一條第五款、第三十八條第一項第二款
    。
中      華      民      國      九十三      年    七    月    三十  　　日
                                臺灣基隆地方法院刑事第三庭
                                      法  官  王  美  婷
右正本證明與原本無異。
對於本件判決如有不服，應於收受送達後十日內，向本院提出上訴書狀，上訴於臺灣
高等法院，並按他造當事人之人數附具繕本。
                                      書記官  劉  珍  珍
中      華      民      國      九十三      年    七    月    三十  　　日
附錄本案論罪科刑法條：
毒品危害防制條例第十條第一項、第二項
施用第一級毒品者，處六月以上五年以下有期徒刑。
施用第二級毒品者，處三年以下有期徒刑。
